【裁判字號】    98,聲再,39
【裁判日期】    980311
【裁判案由】    聲請再審
【裁判全文】
臺灣高等法院臺中分院刑事裁定      98年度聲再字第39號
再審聲請人
即受判決人  乙○○
送達代收人  甲  ○
上列再審聲請人即受判決人因恐嚇取財等案件，對於本院97年度
上易字第1403號，中華民國97年12月31日第二審確定判決（起訴
案號：臺灣臺中地方法院檢察署95年度偵字第3385號），聲請再
      審，本院裁定如下：
    主  文
再審之聲請駁回。
    理  由
一、本件聲請意旨略以：聲請人即受判決人乙○○因恐嚇取財案
    件，經本院97年度上易字第1403號判處有期徒刑5月，其係
    於98年1月21日收受判決後，於同年月22日依法提出「上訴
    」狀，因發現新事實新證據，聲請再審上訴，非再審之訴。
    並以其對於本院97年度上易字第1403號所提之「爭點整理新
    證據狀」、「命令提出證據錄音光碟狀」、「聲請調閱重要
    證據狀」、「反訴告訴狀」、「聲請搜索扣押狀」及「刑事
    再審反訴告訴狀」等內容為新證據云云。
二、按因發見確實之新證據，足認受有罪判決之人應受無罪、免
    訴、免刑或輕於原判決所認罪名之判決者，得聲請再審，固
    為刑事訴訟法第420條第1項第6款所明定。惟所謂「發現確
    實之新證據」，係指該證據於事實審法院判決前業已存在，
    為法院、當事人所不知，不及調查斟酌，至其後始行發現，
    且就證據本身形式觀察，固不以絕對不須經過調查程序為條
    件，但必須顯然可認為足以動搖原有罪確定判決，而為受判
    決人無罪、免訴、免刑或輕於原判決所認罪名之判決者為限
    。亦即該「新證據」須可認為確實具有足以動搖原確定判決
    ，而對受判決人為更有利判決之「確實性」外，尚須具備該
    證據係在事實審法院於判決前已存在，因未經發現，不及調
    查斟酌，或審判時未經注意，至其後始行發現之「嶄新性」
    特質，二者均屬不可或缺，倘若未具備上開「確實性」與「
    嶄新性」2種聲請再審新證據之特性，即不能據為聲請再審
    之原因（最高法院70年度臺抗字第161號裁定、85年度臺抗
    字第308號裁定意旨參照）。
三、次按最重本刑為3年以下有期徒刑、拘役或專科罰金之罪之
    案件，經第二審判決後，不得上訴於第三審法院，此稽之刑
    事訴訟法第376條第1款規定可明。本件聲請意旨依其所具書
    狀之記載內容觀之，固係就本院97年12月31日所為97年度上
    易字第1403號第二審判決，聲明不服，提起上訴（請求再為
    審理），而非法律所准許。又不得上訴第三審案件，判決於
    宣示日即行確定，而聲請再審係對確定判決聲明不服之方法
    ；聲請人於狀內稱其係提起上訴，非聲請再審，顯然對法律
    規定有所誤解，惟其目的係在對確定判決聲明不服，故本院
    自仍應依聲請再審程序規定審查，合先敘明。
四、經查本件聲請人於聲請意旨中所提出之「新證據」係於判決
    確定前已存在之事實，業經原判決審酌，非於事實審法院於
    97年12月31日判決前已存在，因未經發現，不及調查斟酌，
    或審判時未經注意，至其後始行發現者，亦核與刑事訴訟法
    第420條第1項第6款之聲請再審「嶄新性」要件有間。且證
    據取捨之問題，應由事實審之法院依自由心證綜合認定之，
    復以證據之取捨及事實之認定，均屬事實審法院自由判斷之
    職權，倘其採證認事並未違反證據法則，自不得任意指為違
    法。綜上所述，本件聲請再審之理由，與上揭規定有違，應
    予駁回。
據上論斷，應依刑事訴訟法第434條第1項，裁定如主文。
中    華    民    國    98    年    3    月     11    日
            刑事第六庭  審判長法  官   李  文  雄
                              法  官   張  恩  賜
                              法  官   邱  顯  祥
上列正本證明與原本無異。
不得抗告。
                              書記官  許  美  惠
中    華    民    國    98    年    3  月     11     日


司法院資訊處製作；財團法人民間司法改革基金會備份。
